【裁判字號】    98,訴,2067
【裁判日期】    980731
【裁判案由】    毒品危害防制條例
【裁判全文】
臺灣板橋地方法院刑事判決              98年度訴字第2067號
公  訴  人  臺灣板橋地方法院檢察署檢察官
被      告  甲○○
上列被告因毒品危害防制條例案件，經檢察官提起公訴（98年度
毒偵字第2622號），於本院準備程序進行中，被告就被訴之事實
為有罪陳述，經告知被告簡式審判程序之旨，並聽取當事人之意
見後，裁定進行簡式審判程序判決如下：
    主  文
蕭金城施用第一級毒品，累犯，處有期徒刑陸月，如易科罰金，
以新臺幣壹仟元折算壹日。扣案之第一級毒品海洛因（驗餘淨重
零點壹零玖肆公克）沒收銷燬。
    事  實
一、甲○○前於民國96年間因施用毒品案件，經本院以95年毒聲
    字第2307號裁定觀察勒戒，認有繼續施用毒品之傾向，再經
    本院以96年度毒聲字第455 號裁定令入戒治處所施以強制戒
    治，嗣因其成效經評定為合格，認為無繼續強制戒治之必要
    ，於96年12月17日停止強制戒治之處分，並經臺灣板橋地方
    法院檢查署檢察官以96年度戒毒偵字第592 號為不起訴處分
    。其又因96年間因竊盜、偽造文書等共計11個案件，經本院
    以96年訴字第891 號分別判處有期徒刑後，合併定其應執行
    刑為有期徒刑1 年10月確定，後經本院以96年聲減字第6178
    號就前揭11罪均分別裁定減刑後，再定應執行刑為有期徒刑
    11月確定，於97年10月29日縮刑期滿執行完畢。
二、詎甲○○猶不知悔改，竟基於施用第一級毒品海洛因（下簡
    稱海洛因）之犯意，於98年3 月29日14時許，在其位於臺北
    縣三重市○○路○ 段390 巷53號2 樓之住處內，以將海洛因
    摻水放入針筒後注射至體內之方式施用海洛因1 次。嗣於翌
    日即3 月30日18時20分許，在臺北縣蘆洲市○○路61號前為
    警臨檢盤查時，其在有偵查犯罪職權之機關或公務員知悉其
    犯罪事實前，即主動向員警交出其身上所攜帶之海洛因1 包
    （驗餘淨重0.1094公克），並坦承其有施用毒品之犯行，復
    同意為警採集尿液，嗣經警將對甲○○採取之尿液送驗結果
    ，確呈鴉片類陽性反應，而悉上情。
三、案經臺北縣政府警察局蘆洲分局報告臺灣板橋地方法院檢察
    署檢察官偵查起訴。
    理  由
一、按除被告所犯為死刑、無期徒刑、最輕本刑為3 年以上有期
    徒刑之罪或高等法院管轄第一審案件者外，於第一次審判期
    日前之準備程序進行中，被告先就被訴事實為有罪之陳述時
    ，審判長得告知被告簡式審判程序之旨，並聽取當事人、代
    理人、辯護人及輔佐人之意見後，裁定進行簡式審判程序，
    刑事訴訟法第273 條之1 第1 項定有明文。經核本件被告所
    犯係死刑、無期徒刑、最輕本刑為3 年以上有期徒刑以外之
    罪，其於準備程序中就被訴事實為有罪之陳述，經法官告知
    簡式審判程序之旨，並聽取公訴人、被告之意見後，本院爰
    依首揭規定，合議裁定由受命法官獨任進行簡式審判程序，
    合先敘明。
二、上揭事實，業據被告甲○○於本院訊問中坦承不諱，且被告
    為警查獲後所採集之尿液，經送臺灣檢驗科技股份有限公司
    以EIA 酵素免疫分析法初步檢驗，再以GC/M S氣相層析質譜
    儀法確認檢驗結果，呈現鴉片類（海洛因）陽性之反應乙節
    ，有該公司98年4 月16日編號UL/2009/40171 號濫用藥物檢
    驗報告及尿液代號對照表各1 紙附卷可稽（見偵查卷第26、
    42頁），堪信其自白為真實。又被告前有如事實欄一所載施
    用毒品之觀察勒戒暨強制戒治執行完畢之前科紀錄，有臺灣
    高等法院被告前案紀錄表附卷可憑，是被告於前開強制戒治
    期滿釋放後之5 年以內，再犯本件施用毒品之罪，應依法論
    處。
三、核被告甲○○所為，係犯毒品危害防制條例第10條第1 項之
    施用第一級毒品罪。被告施用前後持有第一級毒品之犯行，
    為施用之高度行為所吸收，不另論罪。又被告有事實欄所載
    之執行紀錄，有臺灣高等法院被告前案紀錄表在卷可稽，其
    於有期徒刑執行完畢後之5 年以內，再故意犯本件有期徒刑
    以上之罪，為累犯，應依法加重其刑。然被告係於員警在路
    上對其執行臨檢盤查時，即在有偵查犯罪職權之機關或公務
    員知悉其犯罪事實前，主動向警員供出其施用毒品之事實，
    並同意員警採集尿液送驗，此有其警詢筆錄暨本院辦理刑事
    案件電話紀錄查詢表可按，被告嗣並接受裁判，合乎自首之
    要件，爰依刑法第62條前段規定減輕其刑，並依同法第71條
    第1 項規定先加後減之。爰審酌被告無視於毒品對於自身健
    康之戕害及國家對於杜絕毒品犯罪之禁令，惟考量施用毒品
    者均具有相當程度之生理成癮性及心理依賴性，戒除不易，
    暨衡以其自承前於97年12月起，即已至醫院接受服用美沙冬
    治療，但因尚未完成療程，無法完全抑制毒癮因而再犯本件
    之動機、犯罪後坦承犯行之態度及於審理中供陳之生活狀況
    等一切情狀，量處如主文所示之刑，並諭知如易科罰金之折
    算標準以資懲儆。末查，扣案白色粉末1 袋，確含第一級毒
    品海洛因之事實，有交通部民用航空局航空醫務中心98年4
    月30日航藥鑑字第0982255 號毒品鑑定書1 份存卷可考（附
    於偵查卷第46頁），是該扣案之海洛因（驗餘淨重0.1094公
    克），係屬違禁物，應依毒品危害防制條例第18條第1 項前
    段之規定，併予諭知沒收銷燬（至包裝上開毒品之外包裝袋
    1 只，因與毒品於物理外觀上附合而難予析離，且如強予析
    離至完全無殘渣留存，將耗費相當之時間、人力與經費，於
    經濟上顯無實益，依社會一般通念，堪認該包裝袋已與查獲
    之毒品結合成為一體而無從強加析離，是上開毒品既屬毒品
    危害防制條例18條第1 項前段所規定之違禁物，其外包裝袋
    亦應併予沒收銷燬之，附此敘明）。
據上論斷，應依刑事訴訟法第273 條之1 第1 項、第299 條第1
項前段，毒品危害防制條例第10條第1 項、第18條第1 項前段，
刑法第11條前段、第47條第1 項、第62條前段、第41條第1 項前
段，判決如主文。
本案經檢察官江祐丞到庭執行職務。
中    華    民    國    98    年    7     月    31    日
                  刑事第十七庭  法  官  邱景芬
以上正本證明與原本無異。
如不服本判決應於收受判決後10日內向本院提出上訴書狀，並
應敘述具體理由。其未敘述上訴理由者，應於上訴期間屆滿後
20日內向本院補提理由書（均須按他造當事人之人數附繕本）
「切勿逕送上級法院」。
                                書記官  黃文儀
中    華    民    國    98    年    7     月    31    日
附錄本案論罪科刑法條全文
毒品危害防制條例第10條
施用第一級毒品者，處 6 月以上 5 年以下有期徒刑。
施用第二級毒品者，處 3 年以下有期徒刑。


司法院資訊處製作；財團法人民間司法改革基金會備份。
